臺灣板橋地方法院刑事判決　　　　　　　94年度訴字第1574號
公　訴　人　臺灣板橋地方法院檢察署檢察官
被　　　告　丁○○
指定辯護人　本院公設辯護人　甲○○
上列被告因強盜等案件，經檢察官提起公訴（94年度偵字第1082
5 號）及移送併案審理（94年度偵字第13918 號），本院判決如
下：
    主  文
丁○○共同連續意圖為自己不法之所有，攜帶兇器，以脅迫，至
使不能抗拒，而取他人之物，累犯，處有期徒刑拾貳年，褫奪公
權陸年，水果刀壹支、菜刀貳支、扣案之開山刀壹支、白色安全
帽、白色手套及黑色口罩各壹個均沒收。
    事  實
一、丁○○前於民國（下同）92年間因違反毒品危害防制條例案
    件，經本院判處有期徒刑10月確定，自93年1 月9 日起算執
    行，至93年11月8 日執行完畢，竟仍不知悛悔，基於強盜及
    竊盜之意圖為自己不法所有之概括犯意，先後於：
    (一)94年5 月12日4 時許，與年籍不詳綽號「阿豐」之成年男
      子，基於上開強盜之意圖為自己不法所有之概括犯意聯絡
      ，丁○○頭戴安全帽，身著雨衣，攜帶其所有客觀上足以
      對人之生命、身體構成危害，長約20公分之兇器水果刀乙
      支，「阿豐」則攜帶客觀亦足以對人之生命、身體構成危
      害之不明刀器乙支，一同前往台北縣三重市○○○○街「
      7-11便利商店」前而侵入之，再各自身上拿出上開水果刀
      及不明刀器，一同指向當時在該店內之職員謝詮鴻，並脅
      稱「搶劫」等語，致謝詮鴻因之陷於不能抗拒，而由丁○○走進該店櫃台內自行打開收銀機後，取走其內現金新台
      幣（下同）1700元，並取走櫃台上價值100 元、200 元之
      中華電信儲值卡各22張、14張、行動電話卡43張、悠遊卡
      22張、台灣固網卡4 張、瑪凱省卡乙張、ECALL 國際卡4
      張及7- 11 卡8 張，再與「阿豐」一同逃逸離去上開現場
      。
    (二)94年5 月21日6 時40分許，與「阿豐」基於上開強盜之意
      圖為自己不法所有之概括犯意聯絡，丁○○攜帶其所有客
      觀上足以對人之生命、身體構成危害，長約20公分之兇器
      菜刀乙支，「阿豐」則攜帶客觀亦足以對人之生命、身體
      構成危害之不明刀器乙支，一同前往台北縣板橋市○○○
      街12 5巷8 弄2 號「萊爾富便利商店」前而侵入之，再各
      自身上拿出上開菜刀及不明刀器，一同指向當時在該店內
      之職員劉仁傑，並示意要劉仁傑打開櫃台上之收銀機，致
      劉仁傑因之陷於不能抗拒，不得已打開該收銀機，丁○○
      即自其內取走現金3940元，並取走櫃台上價值1900元之電
      話IC卡、價值390 元之香煙6 包、價值200 元之VIDIO 卡
      乙張，再與「阿豐」一同逃逸離去上開現場。
    (三)94年6 月13日5 時許，基於上開強盜之意圖為自己不法所
      有之概括犯意，頭戴安全帽，攜帶其所有客觀上足以對人
      之生命、身體構成危害，長約20公分之兇器菜刀乙支（按
      與丁○○上開事實(二)中所攜帶之菜刀，係不同一把），獨
      自乙人前往台北縣三重市○○○街「萊爾富便利商店」前
      而侵入之，對當時在該店內之職員乙○○假稱「有賣什麼
      東西」等語，再突然自身上拿出上開菜刀指向乙○○而脅
      迫之，並示意要乙○○打開櫃台上之收銀機，致乙○○因
      之陷於不能抗拒，不得已打開該收銀機，丁○○即自其內
      取走現金2000元，並取走櫃台上價值1000元、500 元、30
      0 元之中華電信儲值卡各2 張、4 張、2 張、價值500 元
      、30 0元之遠傳電信儲值卡各4 張、價值300 元之台灣大
      哥大儲值卡3 張，再逃逸離去上開現場。
    (四)94年6 月22日4 時許，基於上開強盜之意圖為自己不法所
      有之概括犯意，攜帶其所有客觀上足以對人之生命、身體
      構成危害之兇器開山刀乙支，前往台北縣板橋市○○路○
      段119 號「OK便利商店」前而侵入之，再自身上拿出上開
      開山刀，指向當時在該店內之職員羅家怡，並示意要羅家
      怡打開櫃台上之收銀機，致羅家怡因之陷於不能抗拒，不
      得已打開該收銀機，丁○○即自其內取走現金2590元，並
      取走櫃台上價值15100 元之電話儲值卡36張，再逃逸離去
      上開現場。
    (五)94年6 月25日12時許，在台北縣板橋市○○路291 巷4 弄
      7 號前，因見盧澤鵬所有EDZ-232 號機車停放該處惟其上
      鑰匙漏未取走，復為供日後再次以上述方式強盜他人財物
      之用，即基於上開竊盜之意圖為自己不法所有之概括犯意
      ，逕行徒手啟動上開EDZ-232號機車後騎走而竊得之。
    (六)94年6 月26日14時許，丁○○因騎用上開EDZ-232 號機車
      行經台北縣中和市○○路502 號前，上開EDZ-232 號機車
      發生故障，嗣見丙○○所有WTK-208 號機車（按上開WTK-
      208 號機車置物廂內置有丙○○所有手提包乙只、金融卡
      、健保卡、荷蘭銀行信用卡、電子現金儲值卡、身分證、
      駕駛執照、行車執照各乙張及萊爾富便利商店工作服乙件
      ，惟後均據丙○○領回）停放該處惟其上開鑰匙漏未取走
      ，復為供當日以上述方式強盜他人財物之用（即事實(七)，
      詳後述），即基於上開竊盜之意圖為自己不法所有之概括
      犯意，逕行徒手啟動上開WTK-208 號機車後騎走而竊得之
      。
    (七)94年6 月26日22時5 分許，基於上開強盜之意圖為自己不
      法所有之概括犯意，丁○○頭戴白色安全帽，手穿白色手
      套，口罩黑色口罩，身著丙○○所有上開萊爾富便利商店
      工作服，攜帶上開兇器開山刀乙支（即上開事實(四)者），
      騎用上開WTK-208 號機車前往台北縣三重市○○○街153
      號「萊爾富便利商店」前而侵入之，再自身上拿出上開開
      山刀，指向當時在該店內之職員戊○○，並脅稱「把大鈔
      拿出來，不要反抗，否則用刀劃傷臉」等語，並示意要戊○○打開櫃台上之收銀機，致戊○○因之陷於不能抗拒，
      不得已打開該收銀機，丁○○即自其內取走現金2510元（
      起訴書誤載為2360元），並取走櫃台上價值1000元、500
      元、300 元之中華電信儲值卡各2 張、5 張、5 張、價值
      300 元之和信電訊輕鬆打儲值卡3 張、價值500 元、200
      元、100 元之中華電信IC卡各4 張、15張、18張、價值10
      0 元之中華電信電話卡4 張、價值20 0元之達康使用IDD
      國際電話卡2 張、價值1000元、500 元、300 元之遠傳電
      信儲值卡各3 張、3 張、5 張、台灣大哥大儲值卡4 張、
      價值500 元之中華電信如意儲值卡2 張、價值1000元之我
      的台灣大哥大儲值卡2 張、價值600 元之台灣大哥大易付
      卡行動電話卡2 張、價值500 元之台灣固網國際電話節約
      卡乙張、價值300 元之神州卡2 張、價值200 元之VALUE
      CAR D 乙張、價值200 元之台灣固網國際經濟電話預付卡
      乙張、價值600 元之和信電訊輕鬆打儲值卡2 張、價值20
      0 元之IPBB電話卡乙張及價值500 元之七星牌香煙3 盒。
      嗣因丁○○欲騎用上開開山刀乙支、WTK-208 號機車逃逸
      離去上開現場，戊○○對正好前來該店送貨之林彥志大喊
      遭搶，林彥志即自後追上丁○○，並將之用力壓制在地，
      再經戊○○立刻報請警員前來，始行逮捕丁○○本人，並
      扣得上開開山刀乙支、白色安全帽、白色手套、黑色口罩
      各乙個、WTK-208 號機車（含其上鑰匙乙支，均據丙○○
      領回）、現金2510元、價值1000元、500 元、300 元之中
      華電信儲值卡各2 張、5 張、5 張、價值300 元之和信電
      訊輕鬆打儲值卡3 張、價值500 元、200 元、100 元之中
      華電信IC卡各4 張、15張、18張、價值100 元之中華電信
      電話卡4 張、價值200 元之達康使用IDD 國際電話卡2 張
      、價值10 00 元、500 元、300 元之遠傳電信儲值卡各3
      張、3 張、5 張、台灣大哥大儲值卡4 張、價值50 0元之
      中華電信如意儲值卡2 張、價值1000元之我的台灣大哥大
      儲值卡2 張、價值600 元之台灣大哥大易付卡行動電話卡
      2 張、價值500 元之台灣固網國際電話節約卡乙張、價值
      300 元之神州卡2 張、價值200 元之VALUE CARD乙張、價
      值200 元之台灣固網國際經濟電話預付卡乙張、價值600
      元之和信電訊輕鬆打儲值卡2 張、價值200 元之IP BB 電
      話卡乙張及價值500 元之七星牌香煙3 盒（均據戊○○領
      回），在循線扣得上開EDZ-232 號機車（業據己○○領回
      ）。
二、案經台北縣政府警察局三重分局報請臺灣板橋地方法院檢察
    署檢察官偵查起訴及移送併案審理。
    理  由
一、右揭事實業據被告丁○○迭次於警詢、偵查中及本院審理時
    均坦承不諱，核與被害人謝詮鴻、劉仁傑、乙○○、羅家怡
    、己○○、丙○○、戊○○7 人分別於警詢、偵查中及本院
    審理時指述之情節及證人林彥志於警詢中證述之情節，均相
    符合，並有上開EDZ-232 號、WTK-208 號機車之車輛竊盜、
    車牌失竊個別資料查詢報表、台北縣政府警察局尋獲電腦輸
    入單、扣押物品目錄表、報案三聯單各乙紙、上開事實(七)之
    查獲現場照片、上開事實(一)至(四)及(七)之店內監視器翻拍照片
    各乙份、被害人己○○、林儀儀、戊○○3 人分別領回上開
    各該贓物之贓物認領保管單各乙紙，復有扣案之上開開山刀
    乙支、白色安全帽、白色手套、黑色口罩各乙個，在卷可稽
    ，足堪認定。被告上開強盜及竊盜犯行已臻明確，應予依法
    論科。
二、查上開水果刀乙支、菜刀2 支及扣案之開山刀乙支，均屬金
    屬硬物，並均具相當之長度，在客觀上顯均足以對人之生命
    、身體構成危害，均屬兇器之一種，核被告上開事實(一)至(四)
    及(七)所為，均係犯刑法第330 條第1 項之意圖為自己不法之
    所有，攜帶兇器，以脅迫，至使不能抗拒，而取他人之物罪
    ；上開事實(五)、(六)所為，則均係犯刑法第320 條第1 項之竊
    盜罪。公訴人就臺灣板橋地方法院檢察署移送被告上開併案
    審理之事實（即上開事實(二)、(四)），雖未一併對之提起公訴
    ，惟因被告此部分犯行與公訴人原起訴被告上開強盜犯行（
    即上開事實(一)、(三)、(七)）間，有連續犯之裁判上一罪關係，
    依刑事訴訟法第267 條之規定，應併為公訴人原起訴部分之
    效力所及，本院自得併予審理，合先敘明。被告就所犯上開
    事實(一)、(二)之攜帶兇器強盜乙罪與「阿豐」間，均有犯意聯
    絡及行為分擔，為共同正犯。被告就所犯上開2 罪，復有方
    法、結果之牽連關係，為牽連犯，應依刑法第55條之規定，
    從一重之攜帶兇器強盜乙罪處斷。被告上開先後5 次攜帶兇
    器強盜及先後2 次竊盜之犯行，均時間緊接，所犯構成要件
    相同，顯均係基於同一之概括犯意所為，均為連續犯，應依
    刑法第56條之規定，均論以情節較重之共同攜帶兇器強盜及
    竊盜乙罪。又被告前於92年間因違反毒品危害防制條例案件
    ，經本院判處有期徒刑10月確定，自93年1 月9 日起算執行
    ，至93年11月8 日執行完畢，此有被告之臺灣高等法院被告
    前案紀錄表乙份可佐，其復於5 年內，再犯有期徒刑以上之
    上開2 罪，為累犯，應依刑法第47條之規定，均加重其刑，
    並依法均遞加重之。爰審酌被告前曾受有期徒刑之執行完畢
    ，竟仍不知悛悔，復先後與「阿豐」或獨自乙人攜帶上開水
    果刀、菜刀或開山刀等兇器強盜上開財物，復利用上開EDZ-
    232 號、WTK-208 號機車上鑰匙漏未取下之機會，先後竊得
    之，並供作上開事實(七)強盜犯罪之交通工具，不僅損及被害
    人謝詮鴻、劉仁傑、乙○○、羅家怡、己○○、丙○○、戊○○7 人之權益，更嚴重破壞社會上人身、財產安全之至鉅
    及被告犯罪後之態度等一切情狀，量處如主文所示之刑，另
    認本件被告上開犯罪亦有宣告褫奪公權之必要，並諭知褫奪
    公權6 年，以資儆懲。
三、上開水果刀乙支及菜刀2 支，雖被告供辯均已丟棄，而未據
    扣押在案，惟既無法證明其等業已滅失不存，且因其等與扣
    案之上開開山刀乙支、白色安全帽、白色手套及黑色口罩各
    乙個，均為被告所有供上開強盜犯罪所用之物，業據被告供
    承在卷，自仍應依刑法第38條第1 項第2 款之規定，均宣告
    沒收之。
據上論斷，應依刑事訴訟法第299 條第1 項前段，刑法第28條、
第56條、第320 條第1 項、第330 條第1 項、第55條、第47條、
第37條第2 項、第38條第1 項第2 款，罰金罰鍰提高標準條例第
1條 前段，判決如主文。
本案經檢察官黃仙宜到庭執行職務。
中　　華　　民　　國　　94　　年　　10　　月　　18　　日
                刑事第十三庭  審判長法　官  戴嘉清
                                    法  官  陳信旗
                                    法  官  林晏鵬
以上正本證明與原本無異
如不服本判決應於送達後10日內向本院提出上訴狀
                                    書記官　陳君偉
中　　華　　民　　國　　94　　年　　10　　月　　18　　日
附錄法條：刑法第320條、第330條
